【裁判字號】    89,易,4029
【裁判日期】    891128
【裁判案由】    毒品危害防制條例
【裁判全文】
臺灣板橋地方法院刑事判決                        八十九年度易字第四二九號
    公  訴  人  臺灣板橋地方法院檢察署檢察官
    被      告  甲○○
右列被告因違反毒品危害防制條例案件，經檢察官提起公訴（八十九年度毒偵字第五
四一六號）暨移送併案審理（八十九年度毒偵字第六六八四號），本院判決如左：
    主  文
甲○○連續施用第二級毒品，累犯，處有期徒刑柒月。
扣案吸食器壹組沒收。
    事  實
一、甲○○於民國八十五年間因違反麻醉藥品管理條例案件，經本院八十五年度易字
    第六四三二號判決有期徒刑六月確定，於八十六年七月八日因徒刑執行完畢出監
    ；又八十七年間因侵占案件，經本院八十七年度易字第五○九六號判決有期徒刑
    四月確定，於八十九年一月二十一日因徒刑執行完畢出監。詎不知悔改，於：
    （一）八十七年間因施用第二級毒品安非他命案件，經本院以八十七年度毒聲字
          第三三五七號裁定送觀察、勒戒後，認無繼續施用毒品之傾向，經台灣板
          橋地方法院檢察署檢察官於八十七年十二月十一日以八十七年度偵字第二
          五八八二號、二五九四二號不起訴處分書為不起訴處分確定。
    （二）又八十八年二月十日起至同年月二十五日止，復因施用第二級毒品安非他
          命案件，經本院以八十八年度毒聲字第一四三七號裁定送觀察、勒戒後，
          認有繼續施用毒品之傾向，再經本院以八十八年度毒聲字第二一八二號裁
          定令入戒治處所施以強制戒治一年，嗣於八十八年七月二十七日由本院以
          八十八年度毒聲字第四五七六號裁定停止戒治，於八十九年二月二十五日
          交付保護管束期滿，旋於八十九年四月十七日由台灣板橋地方法院檢察署
          檢察官以八十九年度戒毒偵字第一九六號不起訴處分書為不起訴處分確定
          。
    （三）竟另基於施用第二級毒品安非他命之概括犯意，自八十九年七月初某日起
          至八十九年八月六日止，連續在台北縣永和市○○路二一八巷二十一號二
          樓居所，以將安非他命置於燈泡、吸管組裝而成之吸食器內燒烤，而吸取
          煙霧之方式，每日約施用第二級毒品安非他命一次，三犯施用毒品非行。
          經警於八十九年八月七日二十時許，在上址查獲，並扣得其所有供施用安
          非他命之吸食器一組。嗣甲○○經本院於八十九年八月二十四日以八十九
          年度毒聲字第五○一二號裁定令入戒治處所施以強制戒治。
二、案經臺北市政府警察局中正第一分局報請臺灣板橋地方法院檢察署檢察官偵查起
    訴暨移送併案審理。
    理  由
一、右揭事實，業據被告甲○○迭於警訊、偵查及本院審理時坦承不諱，復有扣案之
    安非他命吸食器一組足資佐證，而被告於八十九年八月七日為警查獲後，在警察
    局所採集之尿液，經送臺北市立療養院檢驗結果，呈甲基安非他命陽性反應，有
    該療養院八十九年八月二十四日出具之煙毒尿液檢驗報告書附於審理卷可憑。又
    查被告前有如事實欄一（一）、（二）所示施用第二級毒品安非他命案件，經本
    院二度裁定執行觀察、勒戒，並一次令入戒治處所施以強制戒治後，分別由檢察
    官以無繼續施用傾向、交付保護管束期滿，先後二次為不起訴處分確定，有本院
    八十七年度毒聲字第三三五七號、八十八年度毒聲字第一四三七號、八十八年度
    毒聲字第二一八二號裁定正本，及臺灣板橋地方法院檢察署八十七年度偵字第二
    五八八二號、二五九四二號、八十九年度戒毒偵字第一九六號不起訴處分書各一
    份附卷可稽，故被告自八十九年七月初某日起至八十九年八月六日止，三犯本件
    施用第二級毒品安非他命罪，應堪認定，應予依法論科。
二、核被告甲○○所為，係犯毒品危害防制條例第十條第二項之施用第二級毒品罪。
    其持有第二級毒品安非他命之低度行為，為施用之高度行為所吸收，不另論罪。
    被告先後多次非法施用第二級毒品安非他命，時間緊接，犯罪構成要件亦相同，
    顯係基於概括之犯意而為，應依刑法第五十六條連續犯之規定論以一罪，並依法
    加重其刑。又被告有如事實欄所示之違反麻醉藥品管理條例案件、侵占案件處刑
    前科，有刑案紀錄簡覆表在卷可參，其於執行完畢後五年內再犯本案有期徒刑之
    罪，為累犯，應遞加重其刑。爰審酌被告前二度因施用安非他命，經先送觀察、
    勒戒、戒治，因無繼續施用毒品之傾向或交付保護管束期滿，而由檢察官為不起
    訴處分，旋復觸犯本罪，惟念其犯行係戕害其自身，對社會治安尚非危害甚鉅，
    暨其犯罪之動機、目的、手段、施用次數等一切情狀，量處如主文所示之刑，以
    示懲儆。至扣案之安非他命吸食器一組，業據被告於審理時坦承以非專供施用毒
    品之日常用品燈泡、吸管組裝而成，為其所有供施用安非他命所用器物，爰併依
    刑法第三十八條第一項第二款之規定宣告沒收。
三、至臺灣板橋地方法院檢察署八十九年度毒偵字第六六八四號（由八十八年度偵字
    第五四○○號、八十九年度戒毒偵字第一九六號輾轉簽分之偵查案件）移送併案
    審理部分，經查並無移送併案審理意旨書，依卷附檢察官八十九年十月二十一日
    所擬併案審理行政簽文說明欄所載「本件同一被告基於概括犯意，自民國八十八
    年二月十日起至八十八年二月二十五日止，在臺北縣中和市○○路六十八號（按
    應為六四八號之誤），施用第二級毒品安非他命，與該案件（按指起訴部分）具
    有連續犯之關係，屬於裁判上一罪，為法律上之同一案件。」文義（參八十九年
    度毒偵字第六六八四號卷第十二頁），公訴人所請併案審理之犯行，應係被告於
    八十八年二月十日起至八十八年二月二十五日止，在臺北縣中和市○○路六四八
    號居所，施用第二級毒品之行為。惟查：
    （一）被告前於八十八年二月二十五日十五時三十五分，經警於臺北縣中和市○
          ○路五十六號前，查獲持有第二級毒品安非他命，經偵訊結果被告坦承八
          十八年二月十日起至同年月二十五日止，在臺北縣中和市○○路居所施用
          第二級毒品安非他命，旋經臺灣板橋地方法院檢察署檢察官於八十八年二
          月二十六日以八十八年聲觀字第一○七八號向本院聲請對被告裁定送勒戒
          處所，由本院於同日以八十八年度毒聲字第一四三七號裁定甲○○應送勒
          戒處所觀察、勒戒，再由該署檢察官以八十八年度觀執字第九五九號執行
          觀察勒戒處分，嗣經判斷被告有繼續施用毒品之傾向，再經本院以八十八
          年度毒聲字第二一八二號裁定令入戒治處所施以強制戒治一年，其後於八
          十八年七月二十七日由本院以八十八年度毒聲字第四五七六號裁定停止戒
          治，於八十九年二月二十五日交付保護管束期滿，旋於八十九年四月十七
          日由台灣板橋地方法院檢察署檢察官以八十九年度戒毒偵字第一九六號不
          起訴處分書為不起訴處分，並於同年月二十四日公告確定。以上事實有聲
          請書、裁定正本、執行指揮書、不起訴處分書附於八十八年度偵字第五四
          ○○號卷可查，故公訴人所請併案審理之被告犯行部分，早經偵查終結而
          為不起訴處分確定明甚。
    （二）按曾為不起訴處分或撤回起訴，而違背第二百六十條之規定再行起訴者，
          應諭知不受理之判決，刑事訴訟法第三百零三條第四款定有明文。檢察官
          偵查結果採行移送併案審理方式，雖非起訴，惟屬起訴事實之潛在範圍，
          為訴之客體，幾同起訴。本案移送併案審理部分，查無符合刑事訴訟法第
          二百六十條所定得予再行起訴之情形，公訴人竟移請本院併予審理，違反
          不起訴處分效力之訴訟原理。然其認為併案審理部分與前揭起訴論罪部分
          ，有連續犯之關係，屬於裁判上一罪，爰不另為不受理之判決，附予敘明
          。
據上論斷，應依刑事訴訟法第二百九十九條第一項前段，毒品危害防制條例第十條第
二項、第二十條第三項前段，刑法第十一條前段、第五十六條、第四十七條、第三十
八條第一項第二款，判決如主文。
本案經檢察官許景森到庭執行職務
中    華    民    國      八十九      年    十一      月      二十八    日
                                      臺灣板橋地方法院刑事第三庭
                                          法  官    陳   財   旺
右正本證明與原本無異。
如不服本判決，應於判決送達後十日內，向本院提出上訴狀。
                                          書記官    張   惠   芳
中    華    民    國      八十九      年    十一      月  二十八    日
附錄本案論罪科刑法條全文：
毒品危害防制條例第十條
施用第一級毒品者，處六月以上五年以下有期徒刑。
施用第二級毒品者，處三年以下有期徒刑。


司法院資訊處製作；財團法人民間司法改革基金會備份。
